# 请教集团合并调整事项

提问人：jy03657116 时间：2020-04-18 16:34:50
背景：
A公司是企业集团， 2018 年，其下属B公司（A控制B）公开发行债券并上市交易，A公司认购B公司债券 100 万张，每张面值 100 元，成本 1 亿元。同年B公司完成债券上市程序，其债券可以在交易所公开转让。A公司将其持有的 80万张债券通过交易所转让，收到交易价款 9200 万元，该笔交易A公司取得投资收益 1200 万元（9200-80*100）。
问题：
（ 1 ）A公司单体，确认投资收益 1200 万元，是否正确？
（ 2 ）A公司合并报表，应当如何处理这 1200 万元的单体投资收益？

回答人：chenyiwei
1 、A公司单体层面确认债券投资的出售损益是可以的。
2 、A的合并报表层面，相当于最初并未发行这 100 万张债券，后续以 9200 万元价格对外发行 80 万张，也就是将A的出售行为视为合并报表层面一项新债务的初始计量，初始计量时的公允价值基础是 9200 万元，因此这部分后续发行的债券在合并报表层面的初始计量和后续的实际利率法计量基础和计量结果均不同于同一债券在个别报表层面的计量基础和计量结果。
继续由母公司持有的 20 万张债券不在母公司合并报表层面体现。